臺灣臺中地方法院刑事判決　　　　　　　　　　　　九十一年度易字第二四五三號
　　公　訴　人　臺灣臺中地方法院檢察署檢察官
　　被　　　告　丙○○
右列被告因恐嚇案件，經檢察官提起公訴（九十一年度偵字第一七五二九號），本院
判決如左：
    主  文
丙○○連續以加害生命、身體之事，恐嚇他人，致生危害於安全，處有期徒刑參月，
如易科罰金，以參佰元折算壹日。扣案之鐮刀壹把沒收。
    事  實
一、丙○○係貨車司機，於民國九十一年間曾分別向設於臺中市○區○○街四號之「
    達中貨運行」，設於臺中市○區○○路一段九十一之四號之「中興貨運行」承攬
    載送貨物之工作。嗣因上開二家貨運行未同意其繼續承攬載送貨物，丙○○因而
    心生不滿，竟基於恐嚇危害安全之概括犯意，先於九十一年九月四日下午五時許
    ，持其所有之鐮刀一把（非槍砲彈藥刀械管制條例之刀械），前往上址達中貨運
    行門口揮舞，作勢要殺害達中貨運行之業務員乙○○，致使乙○○心生畏懼。復
    於九十一年九月五日上午八時二十五分許，持上開鐮刀至上址中興貨運行門口，
    在該貨運行負責人甲○面前揮舞，以加害身體之舉動恐嚇甲○，亦使甲○心生畏
    懼而報警處理，經警於上址中興貨運行門口查獲，並扣得丙○○所有之上開鐮刀
    一把。
二、案經臺中市警察局第一分局移送臺灣臺中地方法院檢察署檢察官偵查起訴。
    理  由
一、訊據被告丙○○，固坦承於上開時間至達中貨運行及中興貨運行門口，與乙○○
    及甲○商討承攬貨物運送之事宜，惟矢口否認有持刀恐嚇乙○○及甲○，辯稱：
    其因承攬貨物運送之糾紛至上址與乙○○及甲○洽談相關細節，將鐮刀放置在車
    上，並無持刀恐嚇其二人云云。惟查：
    (一)右開事實，業據被害人乙○○、甲○於警訊、偵查中及本院審理時結證屬實，
    證人乙○○於本院審理時結證稱：「（被告丙○○有無於民國九十一年九月四日
    下午五時許，持乙把農用長刀至「達中貨運行」恐嚇說要殺死你？）他只是在公
    司門口拿刀揮舞，作勢要殺我，我心裡非常害怕，然後他的肢體表現很像要殺我
    ，他是因為貨物運送的問題，跟我產生一些爭執，才有這些舉動。」；證人甲○
    於本院審理時結證稱：「（被告有無於九十一年九月五日早上八時二十五分許，
    持長刀進入「中興貨運行」，揮刀砍毀木桌上之棋盤，並對你說要「殺死乙○○
    」等語？）棋盤是前天晚上被被告打破的，被告持刀進入「中興貨運行」，將棋
    盤打破，那天晚上我不在家，情形我不清楚。我沒有聽到他說要殺死乙○○，在
    九月五日早上，被告持刀經過貨運行，他拿著刀揮舞，我心裡很害怕。」（本院
    九十一年十月九日審判筆錄）。按所謂恐嚇，凡一切之言語、舉動足以使人生畏
    懼心者，均包含在內（最高法院二十二年上字第一三一０號判例意旨參照）。被
    告丙○○至被害人乙○○及甲○工作處所時，雖未出言恐嚇稱要殺害被害人，然
    其係以揮舞鐮刀之舉動恐嚇被害人乙○○及甲○，且被告已因承攬貨物運送之事
    與被害人有所爭執，竟又攜帶鐮刀至被害人工作處所，而在被害人面前揮舞鐮刀
    ，參以一般經驗法則，被告之舉動實足使他人心生畏懼無疑。被告辯稱未攜帶鐮
    刀至被害人工作之處所，亦未恐嚇被害人一節，自無可採。此外，復有其所有之
    鐮刀一把扣案可資佐證。本件事證明確，被告之犯行，堪以認定。
二、被告丙○○以加害生命、身體之事恐嚇他人致生危害於安全，核其所為，係犯刑
    法第三百零五條之恐嚇危害安全罪。被告所為數次恐嚇行為，時間緊接，所犯罪
    名相同，顯係基於概括之犯意為之，為連續犯，爰依刑法第五十六條之規定以一
    罪論，並加重其刑。爰審酌被告丙○○僅因貨物運送糾紛，竟持鐮刀連續恐嚇他
    人，對於一般百姓之生活造成莫大之壓力，其暴戾之舉動，自無可憫，並審酌其
    犯罪之手段，犯罪所生之危害、犯罪後之態度等一切情狀，量處如主文所示之刑
    ，並諭知易科罰金之折算標準。扣案之鐮刀一把為被告所有，且係供其犯罪所用
    之物，業據被告陳明在卷，依刑法第三十八條第一項第二款，宣告沒收之。
據上論斷，應依刑事訴訟法第二百九十九條第一項前段，刑法第五十六條、第三百零
五條、第四十一條第一項前段、第三十八條第一項第二款，罰金罰鍰提高標準條例第
一條前段、第二條，判決如主文。
中    華    民    國      九十一      年        十      月      二十三  日
                                      臺灣臺中地方法院刑事第三庭
                                          法  官  林  三  元
右正本證明與原本無異
如不服本判決應於送達後十日內向本院提出上訴狀，上訴於台灣高等法院台中分院（
須附繕本）
                                          書記官
中    華    民    國      九十一      年        十      月      二十三  日
附錄本案論罪科刑法條全文
刑法第三百零五條：
以加害生命、身體、自由、名譽、財產之事，恐嚇他人致生危害於安全者，處二年以
下有期徒刑、拘役或三百元以下罰金。
